臺灣士林地方法院交通事件裁定　　　　96年度交聲字第1635號
原處分機關　交通部公路總局臺北區監理所
異　議　人
即受處分人　甲○○
上列受處分人因違反道路交通管理處罰條例案件，對於交通部公
路總局臺北區監理所於中華民國96年12月11日所為之處分（原處
分案號：北監自裁字第裁40-ZFC054913號），聲明異議，本院裁
定如下：
    主文
異議駁回。
    理由
一、按汽車行駛高速公路及快速公路，前後兩車間之行車安全距
    離，在正常天候狀況下，小型車以車輛速率之每小時公里數
    值除以2 ，單位為公尺（即時速60、70、80、90、100 、11
    0 公里時，與前車最少應分別保持30、35、40、45、50、55
    公尺之安全距離），高速公路及快速公路交通管制規則第6
    條第1 項第1 款定有明文。次按汽車行駛於高速公路、快速
    公路或設站管制之道路，不遵使用限制、禁止、行車管制及
    管理事項之管制規則而未保持安全距離者，處汽車駕駛人新
    臺幣（下同）3 千元以上6 千元以下罰鍰；又汽車駕駛人駕
    駛汽車違反道路交通管理處罰條例第33條第1 項規定者，除
    依原條款處罰鍰外，並予記違規點數1 點，道路交通管理處
    罰條例第33條第1 項第2 款、第63條第1 項第1 款亦分別定
    有明文。
二、原處分意旨略以：受處分人即異議人甲○○於民國96年8 月
    3 日上午11時41分許，駕駛車牌7421-FJ 號自用小客車行經
    國道三號高速公路南下94.4公里處時，經警以雷射測速器測
    獲其行車時速為102 公里，與前車未保持51公尺以上之行車
    安全距離，經照相採證後，逕行舉發其「未保持行車安全距
    離」之違規，爰依道路交通管理處罰條例第33條第1 項第2
    款及第63條第1 項第1 款規定，裁處受處分人罰鍰3,000 元
    ，並記違規點數1 點。
三、異議意旨略以：受處分人回憶當時，並無精神萎靡及身體欠
    佳之情形，且車輛行駛中，均依法保持速限行駛，而於舉發
    之時地，因前車高速行駛中，倘若稍有煞車，即必定造成安
    全距離不足等語。
四、經查：
(一)受處分人甲○○駕駛車牌7421-FJ 號自用小客車，於上開時
    、地行經國道三號高速公路南下94.4公里處時，因未保持行
    車安全距離（時速102 公里，應保持51公尺，實距不足），
    為內政部警政署國道公路警察局第六警察隊竹林分隊員警以
    雷射測速照相系統攝影存證，並有該舉發照片附卷（參見本
    院卷第10頁）可稽，而觀諸該舉發違規之採證照片以觀，照
    片反白部分別記載下列數據：照片上方由左至右依序係顯示
    08/03/2007（違規日期），11：41：40（違規時間），竹林
    分隊（執行分隊）；照片下方由左至右依序係顯示102Kmh（
    行速）、155.4 公尺（測距）、國道三號南向94.4公里（地
    點），記載完整，內容明確，並無缺失，且雷射槍測速儀係
    以科學方式量測車速，業經世界各國使用多年，準確度極高
    ，是受處分人之車輛既經雷射測速器測獲其行速102 公里，
    則依前開高速公路及快速公路交通管制規則第6 條第1 項第
    1 款之規定，應與前車保持51公尺以上之行車安全距離，惟
    依上開卷附採證照片所示，受處分人之車輛與前車距離未達
    30公尺（照片中之橫向白色虛線標線每格為10公尺），距離
    未達3 間隔，亦有內政部警政署國道公路警察局第六警察隊
    96年10月3 日公警六交字第0960672402號函及所附採證影像
    擷取畫面13張在卷（參見本院卷第18至20頁）可按，其有未
    依規定與前車保持安全距離之違規行為，至為明確。
(二)受處分人甲○○雖曾於96年8 月27日陳情稱：據舉發當時實
    際情形，係因前方車輛於陸橋下方突然瞬間超車切入本車道
    ，致伊所駕駛之上開車輛來不及反應，而國道公路警察局第
    六警察隊雷射測速儀器所拍照之角度亦正好位於車輛行離陸
    橋的位置，以致疑似車輛間隔不足，伊當時察覺後即欲將車
    輛切至靠內側車道位置，然因距離與時間過短且因內側後方
    剛好亦有車輛，伊顧及安全問題，不敢冒然變換車道云云（
    參見本院卷第14頁）。惟據前開舉發單位96年11月26日公警
    六交字第0960672816號函及所檢附之採證影像擷取畫面所示
    ，上開違規車輛於第1 張擷取畫面（錄影時間11時41分35秒
    ）與前車保持距離尚有60尺，然自第4 張擷取照片（錄影時
    間11時41分36秒）開始，即與前車距離不到40公尺，之後並
    持續接近前車（車道線為白虛線，段長4 公尺，間距6 公尺
    ，依次換算），是受處分人上開違規事證明確（參見本院卷
    第26至28頁）；再者，依據前揭採證影像擷取畫面所示，本
    件違規事件舉發當時，高速公路之行車路況尚屬通暢良好，
    又觀察上開違規車輛行進當中，車輛之左右兩側，並無其他
    車輛與之相爭車道之情況存在，且後方來車亦與之保持相當
    寬裕之行車距離，並非如受處分人前詞所辯：因有前方車輛
    瞬間超車切入本車道致伊所駕駛之上開車輛來不及反應，以
    及車道之內側後方剛好亦有車輛，伊顧及安全問題，不敢冒
    然變換車道云云之情事存在，則本件違規未保持行車安全距
    離之逕行舉發，應屬合法。本件事證明確，受處分人駕駛之
    上開自用小客車「未保持行車安全距離（時速102 公里，應
    保持51公里，實距不足）」之違規行為，堪以認定。
五、綜上所述，受處分人駕駛之上開自用小客車確有「未保持行
    車安全距離（時速102 公里，應保持51公里，實距不足）」
    之違規行為。從而，原處分機關依道路交通管理處罰條例第
    33條第1 項第2 款及第63條第1 項第1 款規定，裁處受處分
    人罰鍰3,000 元，並記違規點數1 點，核無違誤，本件受處
    分人之異議為無理由，自應將其異議駁回。
六、據上論斷，應依道路交通管理處罰條例第87條第2 項、道路
    交通案件處理辦法第19條，裁定如主文。
中　　華　　民　　國　　96　　年　　12　　月　　25　　日
                  交通法庭法　官　雷雯華
以上正本證明與原本無異。
如不服本裁定應於送達後5日內，向本院提出抗告狀。
                          書記官  陳如玲
中　　華　　民　　國　　96　　年　　12　　月　　25　　日
